【裁判字號】    89,易緝,130
【裁判日期】    890323
【裁判案由】    竊盜
【裁判全文】
臺灣臺中地方法院刑事判決                        八十九年度易緝字第一三號
    公  訴  人  台灣台中地方法院檢察署檢察官
    被      告  丁○○
右列被告因竊盜案件，經檢察官提起公訴（八十六年度偵字第一○一三二號），暨聲
請併案辦理（八十六年度偵字第一一二九七號、第一五七一八號、八十八年度偵字第
三八八六號），本院判決如左：
    主  文
丁○○連續攜帶兇器竊盜，未遂，累犯，處有期徒刑壹年陸月。
扣案之起子貳支，均沒收。
    事  實
一、丁○○於民國八十二年間，曾因竊盜罪、違反麻醉藥品管理條例罪、贓物罪，經
    本院分別判處有期徒刑一年、五月、四月，定應執行刑有期徒刑一年六月，並於
    八十四年五月八日假釋期滿而執行完畢。猶不知悔改，復基於意圖為自己不法所
    有之概括犯意，連續於左列時地竊取戊○○等人之財物：
    (一)八十六年四月二十六日二十時許，至台中市○區○○街四七號呂鳳珠所經營之
    美容院尋蔡姓友人未遇，適見客人戊○○所有之皮包一個（內有現金新台幣〈下
    同〉九千六百元、身分證、機車行照各一枚、存摺一本、呼叫器一只）置於沙發
    椅上，竟趁呂鳳珠及戊○○忙於洗頭無暇注意之際而竊取之，得手後迅疾離去。
    (二)八十六年五月二日十八時十分許，至台中市○區○○路一七七巷一之二號探訪
    國中同學丙○○未遇，竟於等候丙○○下班之際，趁機竊取丙○○所有之台中市
    第一信用合作社提款卡一枚、台中市第十一信用合作社提款卡一枚、金額各二十
    萬元之定期存款單二張，得手後即藉故離去；嗣又意圖為自己不法之所有，自當
    日十八時四十八分起至十九時七分止，持該二枚提款卡，在台中市第三信用合作
    社之提款機，接續領取三千元、二萬元、一萬元、三千元、一千元、五千元、三
    千元之現金花用，而定存單部分，因丙○○發現後立即於翌日向存款社止付，方
    未遭詐領。
    (三)八十六年五月五日晚上，借宿在台中市○區○○路四五六號同學何隆文家中，
    翌日上午十時許起床後，見無人在屋內，竟至何隆文之父甲○○房間，竊取甲○○所有之戒子十只、飾鑽六顆、飾玉一塊、印章一批、人民幣、韓幣、紐西蘭幣
    一批，得手後旋即離去；嗣於八十六年五月十日，因留下部分贓物在所投宿之台
    中市○○路一二八巷三號二樓之英格蘭賓館，而遭警循線察知。
    (四)八十八年一月三十一日二十三時五十分許，至台中市○○街一○五號台中市象
    棋協會打電玩時，見老闆乙○○暫時未在店內，竟持其所有客觀上可供兇器使用
    之起子二支撬開辦公桌之抽屜，著手欲將置有銅板五千四百元之容器捧出時，適
    為自外進來之乙○○發現，當場報警逮獲，而未得手，並當場扣得該二支起子。
二、案經台中市警察局第三分局報請臺灣臺中地方法院檢察署檢察官偵查起訴暨聲請
    併案辦理。
    理  由
一、右揭事實，業據被告丁○○坦承不諱，核與被害人戊○○、丙○○、甲○○、洪
    培銓所指訴，及證人呂鳳珠、英格蘭賓館負責人張淑燕證述之情節相符，並有被
    告持所竊提款卡在提款機取款時被拍攝之錄影帶一捲（台中市第三信用合作社提
    供）、紀錄其提款明細之丙○○台中市第一、第十一信用合作社存摺各一本（丙○○提供）可佐，及甲○○、洪培銓領回失物所簽立之贓物領據二紙附卷可稽、
    被告供本犯行所用之起子二支扣案足憑。本件事證明確，被告犯行應堪認定。
二、按起子係客觀上具有危險性可供兇器使用之工具；又刑法第三百三十九條之二之
    罪，係八十六年十月六日方增訂公布，並於同年月八日生效施行，是被告持所竊
    取之提款卡至提款機領取現金之行為，依刑法第二條第一項前段之規定，應適用
    該條規定論處，對被告較為有利，而不再適用刑法第三百三十九條之規定處罰。
    故核被告所為，係犯刑法第三百二十條第一項之普通竊盜罪、第三百二十一條第
    一項第三款、第二項之加重竊盜未遂罪、第三百三十九條之二第一項之由自動付
    款設備取得他人之物罪；其至提款機詐領現金七次之行為，前後所用時間僅十九
    分鐘，且係接續為之，故應論以接續之概括一罪，且與竊盜部分有方法、結果之
    牽連犯關係，應從一重之竊盜罪處斷；其多次竊盜犯行，時間緊接、方法相同、
    觸犯構成要件相同之罪名，顯係基於概括犯意為之，應依連續犯規定論以較重之
    加重竊盜未遂罪，並先依連續犯規定加重其刑後，再依刑法第二十六條前段未遂
    犯之規定，減輕其刑；又檢察官聲請併案辦理部分，與起訴事實均有連續犯或牽
    連犯（至提款機取款部分）之裁判上一罪關係，本院自得併予審理；再被告於八
    十二年間，曾因竊盜罪、違反麻醉藥品管理條例罪、贓物罪，經本院分別判處有
    期徒刑一年、五月、四月，定應執行刑有期徒刑一年六月，並於八十四年五月八
    日假釋期滿而執行完畢，有台灣高等法院被告全國前案紀錄表在卷可按，其受有
    期徒刑之執行完畢後，五年以內再犯本件有期徒刑以上之罪，為累犯，依刑法第
    四十七條規定，應遞加重其刑。爰審酌被告犯後坦認所為、態度尚佳、深具悔意
    ，然尚未賠償被害人等之損失等情狀，量處如主文所示之刑。扣案之起子二支，
    係被告所有供本犯行所用之物，此據被告陳明在卷，依刑法第三十八條第一項第
    二款規定，併為沒收之宣告。
據上論斷，應依刑事訴訟法第二百九十九條第一項前段，刑法第五十六條、第三百二
十一條第一項第三款、第二項、第二條第一項前段、第三百三十九條之二第一項、第
二十六條前段、第五十五條、第四十七條、第三十八條第一項第二款，罰金罰鍰提高
標準條例第一條前段，判決如主文。
中      華      民      國    八十九    年      三      月    二十三    日
                                      臺灣台中地方法院刑事第三庭
                                          法  官    李  秋  娟
右正本證明與原本無異。
如不服本判決，應於判決送達後十日內向本院提出上訴狀，上訴於臺灣高等法院臺中
分院( 須附繕本 )。
                                          書記官
中      華      民      國    八十九    年      三      月    二十三    日
附錄論罪科刑法條
刑法第三百二十一條
犯竊盜罪而有左列情形之一者，處六月以上五年以下有期徒刑：
一、於夜間侵入住宅或有人居住之建築物、船艦，或隱匿其內而犯之者。
二、毀越門扇、牆垣或其他安全設備而犯之者。
三、攜帶兇器而犯之者。
四、結夥三人以上而犯之者。
五、乘火災、水災或其他災害之際而犯之者。
六、在車站或埠頭而犯之者。
前項之未遂犯罰之。


司法院資訊處製作；財團法人民間司法改革基金會備份。
